臺灣臺中地方法院刑事裁定
111年度聲字第3002號
聲  請  人  臺灣臺中地方檢察署檢察官
受  刑  人  梁仁燕


                    （現在法務部○○○○○○○○○○○執行中）
上列聲請人因受刑人數罪併罰有二裁判以上，聲請定其應執行之
刑（111年度執聲字第2214號），本院裁定如下：
    主    文
梁仁燕犯如附表所示各罪所處之刑，應執行有期徒刑拾月，如易
科罰金，以新臺幣壹仟元折算壹日。　　
    理    由
一、聲請意旨略以：受刑人梁仁燕因竊盜等案件，先後經法院判
    處如附表所示之刑確定，應依刑法第53條、第51條第5款，
    定應執行之刑，爰依刑事訴訟法第477條第1項規定聲請裁定
    ，併請依照刑法第41條第1項、第8項，諭知易科罰金之折算
    標準等語。
二、本件聲請人向本院聲請定應執行刑應屬合法：
　㈠按裁判確定前犯數罪者，併合處罰之；數罪併罰，有二裁判
    以上者，依刑法第51條之規定，定其應執行之刑；數罪併罰
    ，分別宣告其罪之刑，宣告多數有期徒刑者，於各刑中之最
    長期以上，各刑合併之刑期以下，定其刑期，但不得逾30年
    ，刑法第50條第1項前段、第53條、第51條第5款分別定有明
    文。又犯最重本刑為5年以下有期徒刑以下之刑之罪，而受6
    月以下有期徒刑或拘役之宣告者，得以新臺幣1千元、2千元
    或3千元折算一日，易科罰金；第1項之規定，於數罪併罰之
    數罪均得易科罰金或易服社會勞動，其應執行之刑逾6月者
    ，亦適用之，刑法第41條第1項前段、第8項亦分別定有明文
    ；再按刑法第53條應依同法第51條第5款至第7款之規定，定
    其應執行之刑者，由該案犯罪事實最後判決之法院之檢察官
    ，聲請該法院裁定之，刑事訴訟法第477條第1項亦定有明文
    ；而該條所謂該案犯罪事實最後判決之法院，係指最後審理
    事實諭知罪刑之法院而言（最高法院93年度台非字第160號
    刑事判決意旨參照）。
　㈡經查，受刑人梁仁燕因竊盜等數罪，分別經臺灣苗栗地方法
    院及本院先後判處如附表所示之刑，均經分別確定在案，又
    受刑人所犯附表所示各罪，最早確定者為民國111年8月1日
    ，而各罪之犯罪行為時間，均在該裁判確定日期前所犯，本
    件聲請定應執行刑之犯罪事實最後判決法院則為本院，以上
    各情有各該判決書及臺灣高等法院被告前案紀錄表附卷可稽
    ，從而，檢察官聲請定其應執行之刑，核無不當，應予准許
    。
三、本件所定之應執行刑如主文所示，理由：
　㈠按在數罪併罰，有二裁判以上，定其應執行之刑時，固屬於
    法院自由裁量之事項，然仍應受外部性界限及內部性界限之
    拘束（最高法院93年度台非字第192號判決意旨可資參照）
    ；準此，更定之應執行刑，不應比前定之應執行刑加計其他
    裁判所處刑期或所定應執行刑後為重，否則即與法律秩序理
    念及法律目的之內部界限有違，難認適法。末按定應執行刑
    ，乃別於刑法第57條針對個別犯罪之特別量刑程序，係對犯
    罪行為人及其所犯各罪之總檢視，其裁量權之行使，應兼衡
    罪責相當及特別預防之刑罰目的，具體審酌行為人所犯各罪
    反應出之人格、犯罪傾向，並審酌整體犯罪過程之各罪關係
    （例如各行為彼此間之關聯性【數罪間時間、空間、法益之
    異同性】、所侵害法益之專屬性或同一性、數罪對法益侵害
    之加重效應）及情狀等綜合判斷（最高法院110年度台抗字
    第391號裁定意旨參照）。
  ㈡經查：
　⒈本案所涉定刑之內、外部界限範圍：
　　附表所示各罪最長期為有期徒刑6月，合併刑期為1年1月，
    及前已判決定應執行刑確定之刑加計附表編號3所示宣告刑
    之總和為有期徒刑1年，參前揭說明，本院所定應執行刑，
    不得重於上列有期徒刑1年，首先敘明。
　⒉爰審酌受刑人所犯如附表編號1、2所示之犯行，均係竊盜罪
    ，應認其犯罪類型、行為態樣、法益侵害類型及動機均類似
    ，且屬在一定期間內反覆為之，責任非難重複程度較高，如
    以實質累加方式定應執行刑，則處罰之刑度顯將超過其行為
    之不法內涵，違反罪責原則，暨考量因生命有限，刑罰對受
    刑人造成之痛苦程度，係隨刑度增加而生加乘效果，非以等
    比方式增加，是以隨罪數增加遞減刑罰方式，當足以評價受
    刑人行為不法性；另如附表編號3所示之犯行，係施用第二
    級毒品罪，其犯罪類型、行為態樣、法益侵害類型與上開附
    表編號1至2所示各罪互異，其罪質相較於受刑人所犯他罪具
    有獨立性，自應另考其特性以定刑。
　⒊再徵以經本院送達本院陳述意見表予受刑人，請受刑人就本
    案定應執行刑之內容及範圍表示意見，受刑人並於該表內表
    示無意見等情，有該表附卷可查（見本院卷第135頁），併
    考諸受刑人犯罪行為之不法與罪責程度、整體犯罪過程之各
    罪情狀、各罪反應出之人格特性、犯罪傾向及對其施以矯正
    之必要性等綜合判斷，並審諸前揭內、外部界限之範圍，復
    參酌比例原則、平等原則、罪刑相當原則等要求，就本案整
    體犯罪之非難評價，且為貫徹刑法公平正義之理念，定其應
    執行之刑如主文所示，併諭知易科罰金之折算標準。　　
據上論斷，應依刑事訴訟法第477條第1項，刑法第53條、第51條
第5款、第41條第1項前段、第8項，裁定如主文。　　
中　　華　　民　　國　　111 　年　　10　　月　　28　　日
                  刑事第八庭    法  官  姚佑軍　
以上正本證明與原本無異。
如不服本裁定，應於收受送達後5日內向本院提出抗告狀。（應
附繕本）
                                書記官  吳佳蔚
中　　華　　民　　國　　111 　年　　10　　月　　28　　日
附表：受刑人梁仁燕定應執行刑案件一覽表
編            號         1        2 3 罪            名  竊盜 竊盜 毒品危害防制條例 宣     告     刑  有期徒刑3月 有期徒刑4月 有期徒刑6月 犯   罪  日   期  110年1月13日 110年1月14日 111年3月16日 偵查（自訴）機關年  度   案   號  臺灣苗栗地方檢察署110年度偵字第1183號 臺灣苗栗地方檢察署110年度偵字第1183號 臺灣臺中地方檢察署111年度毒偵字第1567號 最  後事實審 法     院 臺灣苗栗地方法院 臺灣苗栗地方法院 臺灣臺中地方法院  案     號 110年度易字第197號 110年度易字第197號 111年度豐簡字第371號  判決 日期 111年6月21日 111年6月21日 111年7月22日 確  定判  決 法     院 臺灣苗栗地方法院 臺灣苗栗地方法院 臺灣臺中地方法院  案     號 110年度易字第197號 110年度易字第197號 111年度豐簡字第371號  判    決確定日期 111年8月1日 111年8月1日 111年9月1日 是否為得易科罰金之案件  是 是 是 備            註  臺灣苗栗地方檢察署111年度執字第2406號（編號1、2曾定應執行有期徒刑6月） 臺灣苗栗地方檢察署111年度執字第2406號（編號1、2曾定應執行有期徒刑6月） 臺灣臺中地方檢察署111年度執字第10807號